臺灣臺南地方法院交通事件裁定　　 99年度交聲字第950號
移送機關　　交通部公路總局嘉義區監理所臺南監理站
異議人即
受處分人　　楊焱樹
上列受處分人因違反道路交通管理處罰條例案件，對於交通部公
路總局嘉義區監理所臺南監理站民國99年7月16日所為之裁決處
分（處分案號：嘉監南字第裁74-S00000000號），聲明異議，本
院裁定如下：
    主  文
異議駁回。
    理  由
一、異議人即受處分人楊焱樹（下稱異議人）於民國99年2月1日
    7時47分許，駕駛車牌號碼XJ-558號營業貨運曳引車，行經
    臺南市○○路○段260號前時，因未注意車前狀況及兩車併行
    之間隔肇事致人死亡，經臺南市警察局交通隊（下稱舉發機
    關）員警製單舉發，嗣經移送機關即交通部公路總局嘉義區
    監理所臺南監理站（下稱移送機關）以其違規事證明確，依
    道路交通管理處罰條例第61條第1項第4款、第67條第3項（
    原裁決書漏未記載）等規定，吊銷駕駛執照、1年內禁考等
    處分。
二、本件異議意旨略以：本案尚未經刑事判決，監理站即吊銷異
    議人駕駛執照，倘最後本案經法院判決無罪，此段時間之營
    業損失由誰負責，為此聲明異議等語。
三、按汽車駕駛人，駕駛汽車有違反道路交通安全規則、第33條
    之管制規則，因而肇事致人死亡者，吊銷其駕駛執照；汽車
    駕駛人，曾依本條例其他各條規定吊銷駕駛執照者，1年內
    不得考領駕駛執照。道路交通管理處罰條例第61條第1項第4
    款及第67條第3項分別定有明文。
四、經查：
  (一)異議人駕駛車牌號碼XJ-558號營業貨運曳引車，於99年2月
    1日7時47分許，沿台南市○○路○段由西向東行駛，行經臺
    南市○○路○段260號前時，因未注意車前狀況及兩車併行之
    間隔，並隨時採取必要安全措施，於超越前方車輛時，撞及
    右前方由李春燕騎乘之車牌號碼YLQ-363號機車，楊焱樹所
    駕駛車輛之右輪輾壓過李春燕之頭部、頸部、胸部等部位，
    並致李春燕當場死亡一節，異議人因而遭檢察官依刑法第27
    6條第2項之規定提起公訴，業經本院以99年度交訴字第84號
    刑事判決判處異議人有期徒刑2年、緩刑5年，有該刑事判決
    1 份附卷可稽。
  (二)況本件交通事故經送臺灣臺南區車輛行車事故覆議鑑定委員
    會鑑定結果，亦認為異議人駕駛營半聯結車，違反行駛禁行
    大貨車路段，且超越前行機車時未充分注意車前狀況及安全
    間隔，為肇事主因等情，有臺灣省臺南區車輛行車事故鑑定
    委員會99年4月15日南鑑字第0995901215號函附之臺南區990
    256案鑑定意見書、臺灣省車輛行車事故覆議鑑定委員會99
    年7月20日覆議字第0996202683號函、財團法人成大研究發
    展基金會100年5月16日成大研基建字第1000001508號函及鑑
    定意見書等資料可資佐證，業據前開刑事判決載稱在卷，且
    異議人於該案審理時亦為認罪之表示，益徵異議人上開之過
    失行為與被害人之死亡結果間，具有相當因果關係，甚為明
    確。
  (三)至於異議人雖辯稱應等候刑事判決確定後，移送機關才得以
    吊銷駕駛執照云云，惟按95年2月5日生效之行政罰法第26條
    第1項規定：一行為同時觸犯刑事法律及違反行政法上義務
    規定者，依刑事法律處罰之。但其行為應處以其他種類行政
    罰或得沒入之物而未經法院宣告沒收者，亦得裁處之。究其
    立法目的，一行為同時觸犯刑事法律及違反行政法上義務規
    定時，由於刑罰與行政罰同屬對不法行為之制裁，而刑罰之
    懲罰作用較強，故依刑事法律處罰，即足資警惕時，實無一
    事二罰再處行政罰之必要，且刑事法律處罰，由法院依法定
    程序為之，較符合正當法律秩序，應予優先適用，但罰鍰以
    外之沒入或其他種類行政罰，因兼具維護公共秩序之作用，
    為達行政目的，行政機關仍得併予裁處。因此，移送機關對
    異議人為吊銷駕駛執照、1年內禁考之處分部分，係罰鍰以
    外對於預防再犯之行政罰，乃為抑止駕駛人再度駕車違反交
    通規則致人於死之不法行為，維護道路交通用路權人之生命
    安全法益，並無刑事法律優先處罰之適用，依行政罰法第26
    條第1項但書之規定，得裁處之，從而，異議人執前揭情詞
    所為之異議，並無理由。
五、綜上所述，異議人於上揭時、地，確有駕駛車牌號碼XJ-558
    號營業貨運曳引車違反道路交通安全規則因而肇事致人死亡
    之違規行為，足堪認定。則移送機關依道路交通管理處罰條
    例第61條第1項第4款及第67條第3項之規定，裁處異議人吊
    銷駕駛執照，1年內禁考，核無違誤。是本件異議為無理由
    ，應予駁回。
六、據上論斷，應依道路交通管理處罰條例第87條第2項、道路
    交通事件處理辦法第18條，裁定如主文。
中    華    民    國   100    年    8     月    12    日
                     交通法庭   法  官   陳淑勤
以上正本證明與原本無異。
如不服本裁定，應於送達後5日內，向本院提出抗告狀。
                                書記官   謝竣閎
中    華    民    國   100    年    8     月    12    日